# 请问：利润分红的账应该做在当年还是次年？

提问人：hyliuyp 时间：2022-03-22 16:51:51
今天看一个上市公司的报表，该公司 2020 年度实现盈利 10 个亿，分红 10 个亿，按道理公司所有的盈利全部分掉了，公司所有的权益不会有变化啊，但该公司 2020 年度报表资产负债表未分配利润增加了 10 个亿，所有者权益增加了 10 个亿，不知道怎么回事啊，请教各位！

回答人：chenyiwei
利润分配的账务处理应当在股东会作出利润分配决议时进行。例如， 2021 年 5 月举行股东大会决议分配 2020 年度的现金股利，此时账务处理应在 2021 年进行，体现为 2021 年度的权益项目发生额。